【裁判字號】    97,消債更,2110
【裁判日期】    980423
【裁判案由】    更生事件
【裁判全文】
臺灣板橋地方法院民事裁定          97年度消債更字第2110號
聲  請  人
即  債務人  甲○○
代  理  人  簡汶蕙律師
上列當事人因消費者債務清理事件，聲請更生，本院裁定如下：
    主  文
債務人李偉慶自中華民國九十八年四月二十三日下午四時起開始
更生程序。
本件得由司法事務官進行更生程序。
    理  由
一、按法院開始更生程序之裁定，應載明其年、月、日、時，並
    即時發生效力，消費者債務清理條例第45條第1 項定有明文
    。
二、本件聲請人即債務人主張：其有不能清償債務之情事，債務
    總額約新臺幣（下同）2,757,316 元，於消費者債務清理條
    例施行前，曾於民國95年9 月間，參加中華民國銀行公會會
    員辦理消費金融案件無擔保債務協商機制，與最大債權金融
    機構台新商業銀行成立協商，雙方約定自95年10月起，分80
    期，利率0.00% ，每月10日繳納40,213元至清償完畢為止，
    惟聲請人擔任台灣麥當勞餐廳股份有限公司副理，於95年10
    月實得薪資僅有38,656元，故當時已無力負荷，而聲請人95
    、96年間之平均月薪約為44,425元，於扣除協商金額後，僅
    餘4,212 元，顯難維持聲請人及子之基本生活，聲請人為順
    利還款，每月得向父親借貸，迄至96年11月底，因父親生病
    、收入銳減無法續借，致聲請人無法繼續依協商條件履行而
    毀諾，故聲請人無法繼續履行，實因有不可歸責於己之重大
    事由所致。又聲請人無擔保或無優先權之債務總額未逾1,20
    0 萬元，復未經法院裁定開始清算程序或宣告破產，爰依法
    向本院聲請更生等語。經查：聲請人所主張之上開事實，業
    據提出債權人清冊、財產及收入狀況說明書、戶籍謄本、協
    議書影本、無擔保債務還款計劃影本、財團法人金融聯合徵
    信中心當事人查詢個人資料（信用報告）回覆書、財政部臺
    灣省北區國稅局95年、96年綜合所得稅各類所得資料清單、
    財產歸屬資料清單、存摺影本、房屋租賃契約書影本、托兒
    所收費收據影本、員工薪資單影本、勞工保險被保險人投保
    資料表等件為證，並有本院依職權調得之稅務電子閘門財產
    所得調件明細表在卷可稽。此外，本件又查無聲請人有消費
    者債務清理條例第6 條第3 項、第8 條或第46條各款所定駁
    回更生聲請之事由存在，則聲請人聲請更生，應屬有據，爰
    為裁定如主文。
中    華    民    國    98    年    4     月    23    日
              民事第一庭    法      官  高文淵
上為正本係照原本作成
本件不得抗告
本裁定已於98年4月23日下午4時公告。
中    華    民    國    98    年    4     月    23    日
                            書  記  官  許慧貞


司法院資訊處製作；財團法人民間司法改革基金會備份。
